臺灣高等法院臺中分院刑事判決　　　　　　　　　　九十三年度上訴字第六五九號
　　上　訴　人
　　即　被　告　甲○○
右上訴人因毒品危害防制條例案件，不服臺灣台中地方法院九十三年度訴字第三九○
號中華民國九十三年四月九日第一審判決（起訴案號：臺灣台中地方法院檢察署九十
三年度毒偵字第一五一號、九十三年度核退偵字第三九號），提起上訴，本院判決如
左：
    主      文
上訴駁回。
    事      實
一、甲○○曾因賭博、公共危險及過失傷害案件，分別經臺灣彰化地方法院及台灣台
    中地方法院判處有期徒刑六月、三月及三月確定，經定執行刑有期徒刑十一月，
    於民國九十二年三月四日經准易科罰金執行完畢；復於九十二年間因施用第一級
    毒品案件，經依九十二年度毒聲字第四九六號裁定送觀察、勒戒後，認無繼續施
    用毒品之傾向，業由臺灣臺中地方法院檢察署檢察官於九十二年三月十日以九十
    二年度毒偵字第五八二號為不起訴處分確定。詎甲○○猶不知悔改，復分別基於
    施用第一級毒品海洛因及第二級毒品安非他命之概括犯意，自九十二年六月底某
    日起至九十三年一月七日止，在其台中市○○區○○里○○路○段十一巷七之三
    號及台中市○○○街一號六Ｏ二室居住處所，以將安非他命置於玻璃球吸食器內
    點火燒烤成煙吸食之方式，連續多次施用第二級毒品安非他命；復另自九十二年
    七月間某日起至九十三年一月七日止，在其台中市○○區○○里○○路○段十一
    巷七之三號及台中市○○○街一號六Ｏ二室居住處所，以將海洛因摻雜在香菸內
    點火吸食之方式，連續多次施用第一級毒品海洛因。嗣於九十三年一月八日上午
    十時四十分許，在台中市○○○街一號六Ｏ二室為警查獲，並扣得甲○○所有供
    施用安非他命之吸食器一組（另扣得海洛因十八包、安非他命十一包及分裝袋二
    百七十三個，由檢察官於九十三年度偵字第一五二七號販賣毒品案件處理），經
    採集其尿液送驗結果呈鴉片類（海洛因代謝物）及甲基安非他命陽性反應，甲○
    ○經依九十三年度毒聲字第三八號裁定送觀察、勒戒後，認有繼續施用毒品之傾
    向。
二、案經台中市警察局第二分局報請臺灣臺中地方法院檢察署檢察官偵查起訴，被告
    於準備程序就被訴事實為有罪之陳述，經原審合議庭裁定以簡式審判程序審理。
    理      由
一、訊據上訴人即被告甲○○（以下簡稱被告）對於右揭犯罪事實坦承不諱，復有扣
    案之吸食器一組可資佐證，且被告為警查獲後所採取之尿液，經送檢驗結果呈鴉
    片類（海洛因代謝物）及甲基安非他命陽性反應，復有臺灣臺中看守所附設勒戒
    處所函附詮昕科技股份有限公司濫用藥物尿液檢驗報告影本一份附於偵查卷可稽
    。查被告曾於九十二年間因施用第一級毒品案件，經依九十二年度毒聲字第四九
    六號裁定送觀察、勒戒後，認無繼續施用毒品之傾向，業由臺灣臺中地方法院檢
    察署檢察官於九十二年三月十日以九十二年度毒偵字第五八二號為不起訴處分確
    定，其再犯本件施用毒品罪，經依九十三年度毒聲字第三八號裁定送臺灣臺中看
    守所附設勒戒處所觀察、勒戒後，認有繼續施用毒品之傾向，此亦有臺灣臺中地
    方法院檢察署刑案資料查註紀錄表一份、臺灣高等法院被告全國前案紀錄表一份
    、臺灣臺中看守所九十三年一月二十七日中所坤衛字第Ｚ○○○○○○○○○號
    函附有無繼續施用毒品傾向證明書一份在卷可按。被告之上開自白，核與事實相
    符，應堪採信。本案事證明確，被告涉犯上開施用第一級毒品海洛因、第二級毒
    品安非他命之犯行，均堪以認定。
二、查被告行為後，九十二年七月九日修正公布之毒品危害防制條例業於九十三年一
    月九日起生效，依照新舊條例即修正前毒品危害防制條例第二十條第三項、修正
    後毒品危害防制條例第二十三條第二項之規定，被告上開之犯行，均應依法追訴
    其刑責，且該條例第十條關於施用第一級及第二級毒品罪處罰之規定，於修正前
    、後之刑度並無不同，不生新法或舊法較有利於行為人之問題，依刑法第二條第
    一項前段之規定，自應適用新修正條例之規定論處。是核被告所為，係犯新修正
    之毒品危害防制條例第十條第一項之施用第一級毒品罪、第二項之施用第二級毒
    品罪。被告持有第一、二級毒品之低度行為，分別為其施用第一、二級毒品之高
    度行為所吸收，不另論罪。被告先後施用第一級毒品海洛因、第二級毒品安非他
    命之犯行，均時間緊接，各觸犯構成要件相同之罪名，顯均係出於概括之犯意反
    覆為之，均為連續犯，應分別依刑法第五十六條之規定論以一罪，並各依法加重
    其刑。又被告前曾涉犯賭博、公共危險及過失傷害案件，分別經臺灣彰化地方法
    院及台灣台中地方法院判處有期徒刑六月、三月及三月確定，經定應執行刑為有
    期徒刑十一月，於九十二年三月四日經准易科罰金執行完畢，此有臺灣臺中地方
    法院檢察署刑案資料查註紀錄表及臺灣高等法院被告全國前案紀錄表在卷可稽，
    其於前案執行完畢後，五年內再犯本件有期徒刑以上之罪，係屬累犯，應依刑法
    第四十七條之規定加重其刑；並依法遞加重之。另被告所犯前開二罪，犯意各別
    ，犯罪構成要件互殊，應予分論併罰。再量刑輕重係屬事實審法院得依職權自由
    裁量之事項，苟已斟酌刑法第五十七條各款所列情狀而未逾越法定刑度，不得遽
    指為違法（參最高法院七十二年度台上字第六六九六號、七十五年度台上字第七
    ０三三號判例）；且在同一犯罪事實與情節，如別無其他加重或減輕之原因，下
    級審量定之刑，亦無過重或失輕之不當情形，則上級審法院對下級審法院之職權
    行使，原則上應予尊重。原審審酌被告犯罪之動機、目的、手段、其品性及智識
    程度、所犯施用毒品犯罪原具自戕性格及其犯罪後之態度等一切情狀，並依新修
    正毒品危害防制條例第十條第一項、第二項、第二十三條第二項，刑法第十一條
    （前段）、第二條第一項前段、第五十六條、第四十七條、第五十一條第五款、
    第三十八條第一項第二款之規定，就被告連續施用第一級毒品部分，判處有期徒
    刑八月；連續施用第二級毒品部分，判處有期徒刑四月，定應執行刑有期徒刑十
    月，且將扣案之吸食器一組，認係被告所有供施用第二級毒品安非他命所用之物
    ，業據被告供述明確，併予宣告沒收之。並說明另查扣之海洛因十八包、安非他
    命十一包及分裝袋二百七十三個，已另案由檢察官於九十三年度偵字第一五二七
    號販賣毒品案件中處理，爰不予宣告沒收。經核其認事用法及量刑，均為妥適，
    並無任何違法或不當之處。被告上訴意旨謂其上開所為，於毒品危害防制條例修
    正後，應為無罪之判決，或稱原審量刑過重云云，自不足取。其上訴為無理由，
    應予駁回。
三、據上論斷，應依刑事訴訟法第三百六十八條判決如主文。
本案經檢察官乙○○到庭執行職務。
中      華      民      國      九十三  年      六      月      二十三  日
                                臺灣高等法院臺中分院刑事第八庭
                                      審判長法  官  羅  得  村
                                            法　官　劉　榮　服
                                            法  官  黃文  進
右正本證明與原本無異。
本件施用第一級毒品部分得上訴，餘則不得上訴。
如不服本判決應於收受送達後十日內向本院提出上訴書狀，其未敘述上訴之理由者並
得於提起上訴後十日內向本院補提理由書（均須按他造當事人之人數附繕本）。
                                            書記官　許  麗  花
中      華      民      國      九十三  年      六      月      二十四  日
附錄本案論罪科刑法條：
毒品危害防制條例第十條第一項：施用第一級毒品者，處六月以上五年以下有期徒刑
。
毒品危害防制條例第十條第二項：施用第二級毒品者，處三年以下有期徒刑。
                                                                        Ａ
